【裁判字號】    98,交聲,2536
【裁判日期】    981012
【裁判案由】    違反道路交通管理處罰條例聲明異議
【裁判全文】
臺灣桃園地方法院刑事交通事件裁定    98年度交聲字第2536號
原處分機關  交通部公路總局新竹區監理所
異  議  人
即受處分人  甲○○
上列受處分人因違反道路交通管理處罰條例案件，對於交通部公
路總局新竹區監理所桃園監理站民國98年9 月15日所為之處分（
原處分案號：壢監裁罰字第裁00-000000000號) ，聲明異議，本
院裁定如下：
    主  文
異議駁回。
    理  由
一、原處分意旨略以：異議人即受處分人甲○○領有自用小客車
    駕駛執照，前於民國98年2 月6 日因酒後駕車酒精濃度超過
    標準，為警攔查製單舉發違規，經裁決機關裁處罰鍰19,500
    元，並自98年2 月6 日起至99年2 月5 日，吊扣異議人領有
    之職業大貨車駕駛執照1 年；異議人復於同年7 月31日上午
    10 時47 分許，在其駕駛執照遭吊扣期間，駕駛IY-647號職
    業大貨車，在桃園縣楊梅鎮○○○路與環東路口經警攔檢舉
    發，原處分機關依道路交通管理處罰條例第21條第1 項第7
    款及同條第2 項之規定（原舉發單誤載為第5 款），裁處受
    處分人罰鍰新臺幣（下同）60,000元，並吊銷駕駛執照，1
    年內禁考等語。
二、異議意旨略以：異議人領有職業大貨車駕駛執照，前因酒後
    駕駛自用小客車，為警攔查製單舉發違規，經裁決機關裁處
    上開罰鍰，並自98年2 月6 日起至99年2 月5 日，吊扣異議
    人領有之職業大貨車駕駛執照1 年，然異議人係駕駛自用小
    客車為警查獲舉發違規，應僅吊扣異議人自用小客車駕駛執
    照，不應一併吊扣異議人之職業大貨車駕照，是異議人於98
    年7 月31日駕駛職業大貨車，應無違規，為此聲明異議云云
    。
三、按汽車駕駛人，於駕駛執照吊扣期間駕駛職業大貨車者，處
    40,000元以上80,000元以下罰鍰，並吊銷其駕駛執照，道路
    交通管理處罰條例第21條之1 第1 項第7 款、第2 項分別定
    有明文。
四、經查，異議人甲○○原領有職業大貨車駕駛執照，其前因酒
    後駕車為警舉發違規，經裁決機關裁處罰鍰，並吊扣其職業
    大貨車駕駛執照，至99年2 月5 日始期滿，詎異議人於98年
    7 月31日仍駕駛職業大貨車上路，在桃園縣楊梅鎮○○○路
    與環東路口處為警當場查獲等事實，乃異議人所不爭執，復
    有本件舉發違規通知單、裁決書等資料各1 份在卷可按。異
    議人雖以上開情詞置辯，惟按道路交通安全規則第61條第1
    項規定：「汽車駕駛人取得高一級車類之駕駛資格者，應換
    發駕駛執照，並准其駕駛較低級車類之車輛，其規定如左：
    一、已領有聯結車駕駛執照者，得駕駛大客車、大貨車、代
    用大客車、大客貨兩用車、曳引車、小型車、輕型機器腳踏
    車」，異議人僅領有職業大貨車駕駛執照，然業已遭裁決機
    關吊扣乙節，為異議人所明知且陳述在卷，該裁決未經異議
    人異議而確定，異議人竟於駕照吊扣期間，執意駕駛職業大
    貨車上路，已然違反上開道路交通管理處罰條例，倘異議人
    不服其前因酒後駕車案件為裁決機關裁處吊扣職業大貨車駕
    駛執照之處分，理當應於該裁決作成後，於法定異議期間內
    ，向本院提出異議，異議人竟捨此不為，仍恣意駕車上路，
    異議人自有可非難之處，從而，原處分機關認定受處分人於
    前開時、地於駕駛執照吊扣期間內駕駛營業大貨車之違規行
    為，應堪認定，而依據首開道路交通管理處罰條例之規定，
    裁處罰鍰60,000元，並吊銷駕駛執照，1 年內禁考，核無不
    當。本件異議為無理由，應予駁回。
五、據上論斷，應依道路交通案件處理辦法第19條，裁定如主文
    。
中    華    民    國    98    年    10    月    12    日
                  交通法庭    法  官  黃裕民
以上正本證明與原本無異。
如不服本裁定，應於裁定送達後5 日內向本院提出抗告狀。
                              書記官  許婉茹
中    華    民    國    98    年    10    月    16    日


司法院資訊處製作；財團法人民間司法改革基金會備份。
